臺灣南投地方法院刑事判決
110年度交簡上字第26號
上  訴  人  臺灣南投地方檢察署檢察官  
被      告  蕭驄鐿


上列上訴人因被告過失傷害案件，不服本院南投簡易庭民國110
年9月16日110年度投交簡字第310號第一審刑事簡易判決（起訴
書案號：110年度偵字第22號），提起上訴，本院管轄第二審之
合議庭判決如下：
    主          文
上訴駁回。
蕭驄鐿緩刑貳年。
    犯罪事實及理由
一、本件經本院審理結果，認為原審即第一審判決認事、用法及
     量刑均無不當之處，均應維持，除證據部分補充被告蕭驄
    鐿於本院準備程序及審理時之自白、調解成立筆錄外（見本
    院卷第44頁、第59頁），餘均引用原審判決書記載之犯罪事
    實、證據及理由。
二、上訴人即臺灣南投地方檢察署檢察官上訴意旨略以：被告迄
    今尚未探視告訴人或向告訴人道歉，亦無任何民事和解，原
     審疏未注意上情，量刑顯有過輕之不當等語。
三、經查：
  ㈠按關於刑之量定，係實體法上賦予法院得為自由裁量之事項
    ，倘其未有逾越法律所規定之範圍，或濫用其權限，即不得
    任意指摘為違法（最高法院75年台上字第7033號判例要旨參
    照）。在同一犯罪事實與情節，如別無其他加重或減輕之原
    因，下級審法院量定之刑，亦無過重或失輕之不當情形，則
    上級審法院對下級審法院之職權行使，原則上應予尊重（最
    高法院85年度台上字第2446號判決要旨參照）。
  ㈡原審判決就科刑部分審酌被告駕駛自用小客貨車至肇事路段
    時，本應謹慎注意，並遵守交通規則，以維護自身及其他參
    與道路交通者之安全，且其駕駛車輛行經無號誌之交叉路口
    ，應減速慢行，並應注意車前狀況，竟疏未注意，致肇事故
    ，並使告訴人楊秀容受有如附件所示之傷害，所為應予譴責
    。暨衡酌被告坦承犯行之態度，惟與告訴人調解不成立而未
    能賠償告訴人所受損害，有民國109年10月19日調解不成立
    證明書附卷可稽，併考量告訴人所受傷害之程度、被告之過
    失輕重等一切情狀，量處拘役15日，併諭知易科罰金之折算
    標準，其認事用法均無違誤，且已以行為人之責任為基礎，
    審酌刑法第57條各款所列情狀，而為刑之量定，並無明顯違
    法情事。而被告於本院第二審審理中，與告訴人成立調解，
    且並依調解筆錄給付完畢，此有本案電話紀錄表可佐（見本
    院卷第67頁），原審雖未及審酌此節，然其刑度係在法定範
    圍內量處，所量處之刑與犯罪情節亦屬相當，尚無顯屬裁量
    濫用之情形，揆諸前揭說明，自不得遽指為違法。從而，原
    審量刑既無不當，上訴人亦未依據卷內既有訴訟資料或另提
    出其他之新事證，指摘或表明原審判決有何採證認事、用法
    量刑等足以影響判決本旨之不當或違法之處，上訴人之上訴
    核無理由，應予駁回。
  ㈢又按，凡有審理事實職權之法院，均得依其職權諭知緩刑。
　　第二審以判決駁回上訴時，當然得諭知緩刑，無待明文之規
　　定（司法院院字第791 號解釋參照）。本件被告並無曾因故
　　意犯罪受有期徒刑以上刑之宣告，有臺灣高等法院被告前案
　　紀錄表在案足佐，其因一時失慮、致罹刑典，犯後坦承犯行
　　行、尚見悔意，於本院審理中已與被害人成立調解，並賠償
    完畢，被害人亦有表示不追究被告之刑事責任，此有本院電
    話紀錄表在卷可憑（見本院卷第67頁），是經此刑事程序後
    ，被告應能知所警惕而無再犯之虞，本院因認所宣告之刑，
    以暫不執行為適當，爰予宣告緩刑2年，以啟自新。
四、據上論斷，應依刑事訴訟法第455條之1第1項、第3項、第37
    3條、第368條，判決如主文。
本案經檢察官王元隆提起公訴，檢察官黃淑美到庭執行職務。
中　　華　　民　　國　　111 　年　　4 　　月　 26 　　日
　　　　　　　　　刑事第三庭  審判長法　官　何玉鳳
　　　　　　　　　                  法  官  顏代容
　　　　　　　　　                  法  官  李怡貞
以上正本證明與原本無異。
不得上訴。
                                     書記官  林鈺珣
中　　華　　民　　國　　111 　年　　4 　　月　　26　　日